臺灣臺中地方法院民事判決　九十一年度訴字第二一八九號
　　原　　　告　丙○○○
　　訴訟代理人　乙○○
右當事人間請求損害賠償事件，由本院刑事庭移送前來，本院判決如左：
    主      文
被告應給付原告新台幣柒拾陸萬肆仟柒佰肆拾肆元及自民國九十一年六月十三日起至
清償日止，按週年利率百分之伍計算之利息。
訴訟費用由被告負擔。
本判決於原告以新台幣貳拾伍萬元為被告供擔保後，得假執行。但被告如於假執行程
序實施前，以新台幣柒拾陸萬肆仟柒佰肆拾肆元為原告預供擔保，得免為假執行。
    事      實
甲、原告方面：
  一、聲明：除假執行供擔保金額外，如主文第一項所示。
  二、陳述：被告甲○○○○○  ○○○○○A GASCO係訴外人即原告之子周恒正合法申請來台之
      菲律賓籍勞工，詎其竟於民國九十年八月九日利用整理家務之便，竊取原告所
      有之華僑銀行提款卡共二張，並先後多次在台中及菲律賓等地持之冒領原告之
      存款合計新台幣七十六萬四千七百四十四元。被告涉犯竊盜等犯行，業經台灣
      台中地方法院檢察署（以下簡稱台中地檢署）提起公訴，並由法院審理中，爰
      依民法第一百八十四條第一項前段之規定，訴請被告賠償原告所受上開損害及
      加給遲延利息。
  三、證據：提出本院九十年度易字第三五五三號刑事判決影本一份為證，並聲請調
      取臺灣高等法院台中分院（以下簡稱台中高分院）九十一年度上易字第一○八
      一號竊盜等刑事案卷（含本院九十年度易字第三五五三號刑事案卷及台中地檢
      署九十年度偵字第一六四三一號偵查案卷）。
乙、被告方面：
  一、聲明：求為判決駁回原告之訴及假執行之聲請，如受不利判決，願供擔保請准
      免為假執行。
  二、陳述：伊並未偷領原告之金錢，希望原告能夠原諒伊，讓伊儘快回去。
    理      由
一、本件原告主張被告係其子周恒正合法申請來台之菲律賓籍勞工，惟竟於九十年八
    月九日竊取其所有之華僑銀行提款卡共二張，並先後多次在台中及菲律賓等地冒
    領原告之存款合計七十六萬四千七百四十四元，因依民法第一百八十四條第一項
    前段之規定，求為命被告應賠償七十六萬四千七百四十四元，並加付自起訴狀繕
    本送達翌日起至清償日止，按年息百分之五計算之遲延利息之判決；被告則以伊
    未竊取原告之金錢等語，資為抗辯。
二、原告主張被告於九十年八月九日竊取其所有之華僑銀行提款卡二張，並先後於台
    中及菲律賓等地持之冒領原告之存款合計七十六萬四千七百四十四元之事實，業
    據其提出華僑銀行00000000000000號及00000000000
    000號該二帳戶之綜合存款存摺影本（詳台中地檢署九十年度偵字第一六四三
    一號偵查案卷第十四頁至二十三頁）為證，並有提款機監視器攝影所翻拍之照片
    五張附上開偵查卷第十一至十三頁可憑，然被告否認其事，並辯稱：伊並未偷領
    原告之金錢云云。惟查，被告於刑事案件偵查時曾坦承確有竊取原告之提款卡，
    並持之冒領原告存款情事（詳前揭偵查卷第三十五頁背面），且被告自九十年八
    月九日起，即多次持原告所有上開提款卡二張至自動提款機提領款項等情，亦迭
    據被告陳明（詳前開偵查卷第五、六頁，第三十五、三十六頁，及本院九十年度
    易字第三五五三號刑事卷第四十九頁，第七十七頁，暨台中高分院九十一年度上
    易字第一○八一刑事卷第五十四頁），並核與前揭綜合存款存摺影本中所登錄之
    帳目明細相符合，復參酌被告所為竊盜等犯行，業經刑事法院判處罪刑確定，亦
    經本院調取九十一年度上易字第一○八一號刑事案卷查閱無訛，有該案刑事判決
    正本一份在卷可參，是原告主張之前揭事實，自堪信為真正，被告所辯，殊無足
    取。
三、按因故意或過失，不法侵害他人之權利者，負損害賠償責任，民法第一百八十四
    條第一項前段定有明文。查被告竊取原告所有之華僑銀行提款卡二張，並進而持
    之多次冒領原告之存款合計七十六萬四千七百四十四元，既如前述，則被告所為
    ，顯已不法侵害原告之權利，致原告受有上開損害甚明。從而，原告依侵權行為
    法則，請求被告賠償其所受之損害七十六萬四千七百四十四元及自起訴狀繕本送
    達翌日即九十一年六月十三日起至清償日止，按年息百分之五計算之遲延利息，
    為有理由，應予准許。
四、兩造陳明願供擔保，請准為假執行及免為假執行，經核均無不合，爰分別酌定相
    當擔保金額併准許之。
五、據上論結，本件原告之訴為有理由，依民事訴訟法第七十八條、第三百九十條第
    二項、第三百九十二條，判決如主文。
中　　　華　　　民　　　國　　九十一　　年　　 十二　　 月　　 二十　　 日
                              臺灣臺中地方法院民事第一庭
~B法　　　官　吳美蒼
右為正本係照原本作成
如不服本判決，應於判決送達後二十日內，向本院提出上訴狀。
中　　　華　　　民　　　國　　九十一　　年　　 十二　　 月　　 二十五　 日
~B法院書記官
